# 请教陈版：主营业务出租转出售会计处理

提问人：kingsen307 时间：2020-11-11 12:33:09
A公司主营业务为通信网建设， 2018 年 10 月为B公司提供通信网建设服务项目，考虑相关因素B公司与A公司商定暂以租赁的方式使用该项目下相关资产（租赁期限为 9 年，合同中同时约定“经双方协商一致后，B公司可以购买项目下的全部或部分资产”）。 2019 年该项目完工后，B公司将该项目作为长期资产核算，并按照租赁期进行摊销。
2020 年 10 月经双方协商一致后，B公司将购买该项目的全部资产。请问： 2020 年，A公司将项目资产全部销售给B公司时，是否可以作为主营业务收入，不作为资产处置收益核算呢？

回答人：chenyiwei
建议首先考虑：在租赁期间，有无证据表明相关资产所有权上的主要风险和报酬已经转移给B公司，即该租赁是属于经营租赁还是融资租赁。主要考虑的问题包括但不限于：（ 1 ）B公司委托A公司建设该网络的目的；（ 2 ）该网络是否为B公司专用；（ 3 ）约定的购买价格如何确定，如何触发收购条件；（ 4 ）租赁期占该网络中主要固定资产使用寿命的比例；（ 5 ）有无证据表明B很可能会选择购买租赁资产；等等。
如果租赁和后续出售不是一揽子交易，且该租赁在其开始日属于经营租赁的，则后续出售租赁资产应按固定资产处置进行会计处理；反之，如果租赁和后续出售构成一揽子交易，处置价格事先确定，可归类为融资租赁的，则从租赁期开始日就可以终止确认租赁资产并确认收入、成本，无需到B公司选择行使购买权时才确认收入成本。